【裁判字號】    99,易,1148
【裁判日期】    990531
【裁判案由】    竊盜
【裁判全文】
臺灣臺中地方法院刑事判決              99年度易字第1148號
公  訴  人  臺灣臺中地方法院檢察署檢察官
被      告  乙○○
上列被告因竊盜案件，經檢察官提起公訴 (99年度偵字第6312號)
，本院判決如下：
    主    文
乙○○毀壞安全設備竊盜，累犯，處有期徒刑伍月，如易科罰金
，以新臺幣壹仟元折算壹日；又踰越墻垣竊盜，累犯，處有期徒
刑伍月，如易科罰金，以新臺幣壹仟元折算壹日。應執行有期徒
刑玖月，如易科罰金，以新臺幣壹仟元折算壹日。
    犯罪事實
一、乙○○前於民國95年間因違反槍砲彈藥刀械管制條例、竊盜
    等案件，先後經本院以95年度中簡字第2864號、95年度易字
    第3854號分別判處有期徒刑3月、5月，嗣經減刑並合併定應
    執行有期徒刑為3月又15日確定；又於96年間因施用毒品案
    件，經本院以96年度訴字第3035號判處有期徒刑8月確定，
    接續執行，於97年4月27日執行完畢。猶不知悔改，分別意
    圖為自己不法之所有，先後為下列行為：
    (一)於98年12月7日上午6時30分許，至丙○○所有位在臺中縣
      太平市○○路1463巷33弄158號倉庫，徒手破壞該倉庫安
      全設備之大門門鎖後，入內以徒手竊取丙○○所有之板模
      華司約60公斤，得手後放在其所騎乘之機車上，載運至其
      位於臺中縣太平市○○路1432巷45號之租屋處藏放。
    (二)於98年12月8日上午8時30分許，再至上址倉庫行竊，因丙
      ○○之母高月皎已經更換門鎖，不易破壞，其見該倉庫木
      製牆板與鐵皮屋頂間有縫隙，遂攀爬踰越木製牆版入內 (
      起訴書誤載為以徒手毀壞安全設備之門鎖之方式入內)，
      徒手竊取倉庫內丙○○所有之板模華司約60公斤，再將板
      模華司自木製牆板與鐵皮屋頂間之縫隙丟出，得手後，連
      同其於前一日竊得之板模華司，以其所有車牌號碼RR7-17
      6號輕型機車載運至臺中縣太平市○○街136號信福企業社
      資源回收場變賣，所得款項新臺幣1,016元(共121公斤)花
      用一空。
    嗣經丙○○於98年12月7日上午發覺後報警處理後，警方至
    信福企業社資源回收場訪查有無收購丙○○所有之板模華司
    ，得知98年12月8日上午9時30分許有一名男子騎乘一部藍色
    機車載板模華司前往變賣，經清查轄內列管治安人口後發現
    乙○○有一部藍色機車，乃通知乙○○到案說明，乙○○於
    有偵查犯罪職權之機關發覺其係竊取上揭板模華司之人前，
    主動向承辦警員自首，陳明其竊取上開板模華司之犯行，並
    接受裁判。
二、案經臺中縣警察局太平分局報請臺灣臺中地方法院檢察署檢
    察官偵查起訴。
    理  由
一、程序方面：
(一)本案被告乙○○所犯刑法第321條第1項之加重竊盜罪，屬刑
    事訴訟法第376條第2款所列之罪，依同法第284條之1規定，
    第一審得由法官獨任進行審判程序，合先敘明。
(二)按被告以外之人於審判外之陳述，雖不符前4條之規定，而
    經當事人於審判程序同意作為證據，法院審酌該言詞陳述或
    書面陳述作成時之情況，認為適當者，亦得為證據。當事人
    、代理人或辯護人於法院調查證據時，知有第159條第1項不
    得為證據之情形，而未於言詞辯論終結前聲明異議者，視為
    有前項之同意，刑事訴訟法第159條之5定有明文。本案判決
    以下所引用檢察官所舉各項證據，業經被告於本院審理時表
    示無意見，同意作為證據，迄於言詞辯論終結前亦未聲明異
    議，本院審酌該等證據之取得過程並無瑕疵，與本案待證事
    實間復具有相當之關聯性，以之為本案證據尚無不當，自得
    採為證據。
二、認定犯罪事實所憑之證據及理由：
    上揭犯罪事實，業據被告乙○○於警詢及本院審理時坦承不
    諱，核與證人高月皎、林瑞忠於警詢時、證人即被害人丙○
    ○於警詢及本院審理時證述情節相符，此外，並有警員職務
    報告、信福企業社資源回收場收據各1份在卷可稽。綜上各
    節相互佐證，被告自白核與事實相符，應堪採信，本案事證
    明確，被告犯行堪以認定，應予依法論科。
三、論罪科刑之理由：
(一)按刑法第321條第1項第2款規定將門扇、牆垣、其他安全設
    備並列，則所謂「門扇」專指門戶，應屬狹義指分隔住宅或
    建築物內外之間之出入口大門而言。而所謂「其他安全設備
    」，指門扇牆垣以外，依通常觀念足認防盜之一切設備而言
    【司法院(73)廳刑一字第603號函示參照】；又該條款所謂
    「毀」係指毀壞，稱「越」則指踰越或超越，祇要毀壞、踰
    越或超越安全設備之行為使該安全設備喪失防閑作用，即該
    當於前揭規定之要件。查倉庫大門門鎖具有防閑之作用，係
    屬安全設備無疑，是核被告乙○○就犯罪事實一(一)部分所為
    ，係犯刑法第321條第1項第2款之毀壞安全設備竊盜罪；而
    就犯罪事實一(二)部分，被告係以踰越上開倉庫木製牆板之方
    式進入倉庫內竊盜，其此部分所為，係犯同法第321條第1項
    第2款之踰越牆垣竊盜罪。被告所犯上揭2罪，犯意各別，行
    為互殊，應予分論併罰。
(二)被告有如犯罪事實欄所載論罪科刑執行情形，有卷附臺灣高
    等法院被告前案紀錄表可按，其受有期徒刑執行完畢後5年
    以內再故意犯本案法定刑為有期徒刑之罪，屬累犯，依刑法
    第47條第1項規定，加重其刑。
(三)次按刑法第62條所謂發覺，固非以有偵查犯罪權之機關或人
    員確知其人犯罪無誤為必要，而於對其發生嫌疑時，即得謂
    為已發覺；但此項對犯人之嫌疑，仍須有確切之根據得為合
    理之可疑者，始足當之，若單純主觀上之懷疑，要不得謂已
    發生嫌疑，最高法院著有72年臺上字第641號判例可資參照
    。本案被害人丙○○報案時，並未指稱係何人行竊或行竊者
    有何特徵，而警員據報後至福信企業社資源回收場訪查時，
    僅得知有一名男子騎乘一部不詳車號之藍色機車載板模華司
    前往變賣(該回收場之收據上並未登記出售人姓名、年籍)，
    因清查轄內列管治安人口後發現被告有一部藍色機車，乃通
    知被告到案說明，經詢問被告後，被告即坦承上揭竊盜犯行
    等情，有警員職務報告書、福信企業社資源回收場收據各1
    紙、被告警詢筆錄1份在卷可參，是被告於承辦警員有何確
    切之根據得為合理懷疑其有前揭竊盜犯行前，自首其所犯竊
    盜犯行而接受裁判，符合自首要件，爰依刑法第62條前段之
    規定減輕其刑，並與前揭累犯加重部分依法先加重後減輕之
    。
(四)爰審酌被告正值盛年，不思正途營生，竟因一己私慾而竊取
    他人財物，對社會治安影響甚鉅，並衡其犯罪之動機、目的
    、所竊財物之價值，及其犯罪後坦承犯行，態度尚佳等一切
    情狀，分別量處如主文所示之刑，並定其應執行之刑暨均諭
    知易科罰金之折算標準(按依司法院大法官會議釋字第662號
    解釋：「中華民國94年2月2日修正公布之現行刑法第41條第
    2項，關於數罪併罰，數宣告刑均得易科罰金，而定應執行
    刑之刑逾6個月者，排除適用同條第1項得易科罰金之規定部
    分，與憲法第23條規定有違，並與本院釋字第366號解釋意
    旨不符，應自本解釋公布之日起失其效力。」，又總統於98
    年12月30日以華總一義字第09800325491號修正公布、於99
    年1月1日施行之刑法第41條第8項亦規定：第41條第1項之規
    定，於數罪併罰之數罪均得易科罰金，其應執行之刑逾6月
    者，亦適用之。故對於數罪併罰，數宣告刑均得易科罰金，
    而定應執行之刑超過6個月之案件，仍得易科罰金，附此敘
    明)。
四、應適用之法律：
    依刑事訴訟法第284條之1、第299條第1項前段，刑法第321
    條第1項第2款、第47條第1項、第62條前段、第41條第1項前
    段、第8項，第51條第5款，判決如主文。
本案經檢察官甲○○到庭執行職務。
中    華    民    國    99    年    5     月    31    日
                  刑事第十七庭    法  官  簡芳潔
以上正本證明與原本無異。
如不服本判決應於收受送達後10日內向本院提出上訴書狀，並應
敘述具體理由；其未敘述上訴理由者，應於上訴期間屆滿後20日
內向本院補提理由書（均須按他造當事人之人數附繕本）「切勿
逕送上級法院」。
                                  書記官  呂苗澂
中    華    民    國    99    年    5     月    31    日
附錄論罪科刑法條全文：
中華民國刑法第321條
犯竊盜罪而有左列情形之一者，處6月以上、5年以下有期徒刑：
一、於夜間侵入住宅或有人居住之建築物、船艦或隱匿其內而犯
    之者。
二、毀越門扇、牆垣或其他安全設備而犯之者。
三、攜帶兇器而犯之者。
四、結夥三人以上而犯之者。
五、乘火災、水災或其他災害之際而犯之者。
六、在車站或埠頭而犯之者。
前項之未遂犯罰之。

司法院資訊處製作；財團法人民間司法改革基金會備份。
